【裁判字號】    99,審易,271
【裁判日期】    991029
【裁判案由】    違反毒品危害防制條例
【裁判全文】
臺灣新竹地方法院刑事宣示判決筆錄     99年度審易字第271號
公  訴  人  臺灣新竹地方法院檢察署檢察官
被      告  甲○○
上列被告因違反毒品危害防制條例案件，檢察官提起公訴（99年
度毒偵字第610 號）後，聲請改依協商程序而為判決，本院於中
華民國99年10月29日下午4 時，在本院刑事第十一法庭宣示判決
，出席職員如下：
                審判長法  官  劉兆菊
                      書記官  林兆嘉
                      通  譯  鄭敏郎
法官起立朗讀判決主文、犯罪事實要旨、處罰條文，及告以上訴
限制、期間並提出上訴狀之法院，且諭知記載其內容：
一、主  文：
    甲○○施用第二級毒品，累犯，處有期徒刑陸月；如易科罰
    金，以新臺幣壹仟元折算壹日。
二、犯罪事實要旨：
（一）甲○○前於民國87年間，因施用第二級毒品案件，經本院
      於87年10月8日以87年度毒聲字第749號裁定送觀察、勒戒
      後，認無繼續施用毒品之傾向，於87年11月20日執行完畢
      釋放出所，經臺灣新竹地方法院檢察署檢察官於同日以87
      年度偵字第6228號為不起訴處分確定。復於90年間，因施
      用第二級毒品案件，經本院於90年10月18日以90年度毒聲
      字第1676號裁定送觀察、勒戒後，認無繼續施用毒品之傾
      向，於91年10月25日執行完畢釋放出所，經臺灣新竹地方
      法院檢察署檢察官於同日以91年度毒偵緝字第127 號為不
      起訴處分確定。
（二）甲○○林復於90年間，因違反槍砲彈藥刀械管制條例、妨
      害自由等案件，經本院於93年9月29日以93 年度訴緝字第
      29號判決分別判處有期徒刑8月(1)、1年10月(2)，並定應執
      行刑有期徒刑2年4月確定；又於91年間，因施用第一、二
      級毒品案件，經本院於92年6月16日以92年度訴字第293號
      判決分別判處有期徒刑10 月(3)、5月(4)，並定應執行刑有
      期徒刑1年2月確定，嗣提起上訴，經臺灣高等法院於92年
      10月23日以92年度上訴字第2690號判決，撤銷原判決，改
      判有期徒刑1年2月，復提起上訴，經最高法院於93年1月8
      日以93年度臺上字第176 號判決上訴駁回確定；又於93年
      間，因連續施用第二級毒品、行使偽造私文書等案件，經
      本院於93年11月23日以93年度易字第586 號判決分別判處
      有期徒刑6月(5)、4月(6)，並定應執行刑有期徒刑9 月確定
      ；又於94年間，因違反槍砲彈藥刀械管制條例等案件，經
      本院於95年1月25日以94年度訴字第458號判決分別判處有
      期徒刑2年(7)、1年2月(8)，並定應執行刑有期徒刑3年確定
      。嗣因中華民國九十六年罪犯減刑條例施行，上開案件就
      (1)(3)(4)(5)(6)(8)之部分經本院於97年5月30日以97 年度聲減
      字第115號裁定分別減為有期徒刑4月、5月、2月又15日、
      3 月、2月、7月，並就減刑後之(1)(3)(4)(8)案件與不予減刑
      之(2)(7)案件定應執行刑有期徒刑5 年確定，另就減刑後之
      (5)(6)案件定應執行刑有期徒刑4月15 日確定；上開案件接
      續執行，並於98年1月23 日縮短刑期假釋出監，所餘刑期
      交付保護管束，甫於98年9月30 日保護管束期滿假釋未經
      撤銷視為執行完畢。
（三）詎甲○○仍不知悔改，於前開觀察、勒戒執行完畢釋放後
      5 年內，再因施用毒品案件經刑之追訴處罰後，復基於施
      用第二級毒品甲基安非他命之犯意，於98年11月15日晚間
      6時許，在其位於新竹市○○區○○路4段178 巷43號之住
      處內，以將第二級毒品甲基安非他命置於玻璃球吸食器（
      未扣案）內燒烤後吸取煙霧之方式，非法施用第二級毒品
      甲基安非他命1次。嗣經警於98年11月17日凌晨1時53分許
      採集其尿液檢體送驗，結果呈安非他命及甲基安非他命陽
      性反應，始悉上情。
（四）案經新竹市警察局第三分局報告臺灣新竹地方法院檢察署
      檢察官偵查起訴後，經檢察官聲請認罪協商判決，由本院
      裁定改依協商程序而為判決。
三、處罰條文：
    毒品危害防制條例第10條第2項，刑法第11條、第47條第1項
    、第41條第1項前段、第2項。
四、協商判決除有刑事訴訟法第455條之4第1項第1款於本訊問程
    序終結前，被告撤銷協商合意或檢察官撤回協商聲請者；第
    2款被告協商之意思非出於自由意志者；第4款被告所犯之罪
    非第455條之2第1項所定得以協商判決者；第6款被告有其他
    較重之裁判上一罪之犯罪事實者；第7 款法院認應諭知免刑
    或免訴、不受理者情形之一，及違反同條第2 項「法院應於
    協商合意範圍內為判決；法院為協商判決所科之刑，以宣告
    緩刑或2 年以下有期徒刑、拘役或罰金為限」之規定者外，
    檢察官與被告均不得上訴。
五、如有前項得上訴之情形，得自收受宣示判決筆錄送達之日起
    10日內，向本院提出上訴書狀，上訴於第二審法院。
本案經檢察官洪期榮到庭執行職務。
中    華    民    國    99    年    10    月    29    日
                  刑事第九庭    書  記  官  林兆嘉
                                審判長法官  劉兆菊
以上筆錄正本係照原本作成。
中    華    民    國    99    年    10    月    29    日
                                書  記  官  林兆嘉
附錄本案論罪科刑法條：
毒品危害防制條例第10條
施用第一級毒品者，處6月以上5年以下有期徒刑。
施用第二級毒品者，處3年以下有期徒刑。

司法院資訊處製作；財團法人民間司法改革基金會備份。
